臺灣新竹地方法院刑事判決
110年度交易字第624號
公  訴  人  臺灣新竹地方檢察署檢察官
被      告  曾月霞


選任辯護人  蘇亦洵律師
上列被告因過失傷害案件，經檢察官提起公訴（110年度偵字第9
386號），經本院改行簡式審判程序，判決如下：
    主      文
曾月霞犯過失傷害罪，處拘役拾伍日，如易科罰金，以新臺幣壹
仟元折算壹日。
    事實及理由
一、本案犯罪事實及證據，除犯罪事實一、「，途經竹光路290
    號時，本應注意汽車行駛時行車速度應依速限標誌或標線之
    規定，且應注意車前狀況及兩車並行之間隔，並隨時採取必
    要之安全措施，又汽車在同向二車道以上道路除應依標誌或
    標線之指示行駛外變換車道時，應先顯示欲變換車道方向之
    燈光或手勢，應讓直行車先行，並注意安全距離」更正為：
    「。曾月霞駕駛上開自用小客車途經竹光路290號時，本應
    注意汽車在同向二車道以上道路除應依標誌或標線之指示行
    駛外，於變換車道時，應先顯示欲變換車道方向之燈光或手
    勢，讓直行車先行，並注意安全距離」；證據部分補充「被
    告曾月霞於本院訊問時之自白」、「新竹市警察局交通警察
    隊第三組道路交通事故肇事人自首情形紀錄表」外，餘均引
    用檢察官起訴書之記載（如附件）。
二、論罪科刑：
（一）核被告曾月霞所為，係犯刑法第284條前段之過失傷害罪
      。
（二）對於未發覺之罪自首而受裁判者，得減輕其刑，刑法第62
      條前段定有明文。查被告於肇事後，留在現場並當場承認
      為肇事人，此有卷附新竹市警察局交通警察隊第三組道路
      交通事故肇事人自首情形紀錄表在卷可稽(見偵卷第36頁)
      ，與前開刑法第62條前段規定自首之條件相符，爰依該規
      定減輕其刑。
（三）爰以行為人之責任為基礎，審酌被告未能善盡駕駛注意義
      務，導致告訴人陳思嘉受傷之結果，所為實應非難；惟念
      被告坦承犯行，然未能與告訴人達成和解之犯後態度，並
      衡酌告訴人所受之傷勢，本件車禍發生過程及被告為肇事
      次因之違反義務程度，暨被告自述國小畢業之教育程度，
      目前已退休，與兒子同住之家庭經濟狀況（見本院卷第93
      頁）等一切情狀，量處如主文所示之刑，並諭知易科罰金
      之折算標準。
據上論斷，應依刑事訴訟法第273 條之1 第1 項、第299 條第1
項前段、第310 條之2 、第454 條第2 項，判決如主文。
本案經檢察官侯少卿提起公訴，檢察官林李嘉到庭執行職務。
中　　華　　民　　國   111    年    5    月    24     日
                  刑事第三庭  法  官  黃怡文
以上正本證明與原本無異。
如不服本判決應於收受本判決後20日內向本院提出上訴書狀，上
訴書狀應敘述具體理由。上訴書狀未敘述上訴理由者，應於上訴
期間屆滿後20日內補提理由書狀於本院(均須按他造當事人之人
數附繕本 )「切勿逕送上級法院」。 
中　　華　　民　　國　　111 　年　　5 　　月　　25　　日
                              書記官  謝沛真
附錄本案所犯法條：
中華民國刑法第284條
因過失傷害人者，處1年以下有期徒刑、拘役或10萬元以下罰金
；致重傷者，處3年以下有期徒刑、拘役或30萬元以下罰金。
附件
臺灣新竹地方檢察署檢察官起訴書
                                     110年度偵字第9386號
　　被　　　告　曾月霞　女　67歲（民國00年00月00日生）
　　　　　　　　        住新竹市○區○○路0段00巷0號
　　　　　　　　        國民身分證統一編號：Z000000000號
上列被告因過失傷害案件，已經偵查終結，認應提起公訴，茲將
犯罪事實及證據並所犯法條分敘如下：
　　　　犯罪事實
一、曾月霞於民國109年6月22日8時38分許，駕駛車牌號碼00-00
    00號自用小客車，沿新竹市北區竹光路由北往南方向行駛二
    快車道之內側左轉及直行車道，而黃釔株（過失傷害部分，
    另為不起訴處分）駕駛車牌號碼000-0000號自用小客車跟隨
    曾月霞車輛後方行駛內側車道，途經竹光路290號時，本應
    注意汽車行駛時行車速度應依速限標誌或標線之規定，且應
    注意車前狀況及兩車並行之間隔，並隨時採取必要之安全措
    施，又汽車在同向二車道以上道路除應依標誌或標線之指示
    行駛外變換車道時，應先顯示欲變換車道方向之燈光或手勢
    ，應讓直行車先行，並注意安全距離，依當時情況並無不能
    注意之情事，竟疏未注意及此，曾月霞貿然跟隨前方不詳車
    號之自用小客車未顯示方向燈即變換跨行內側車道後又往右
    偏回前行且未讓直行車先行，而同向後方之黃釔株見狀亦貿
    然超速行駛往右變換跨行外側車道行駛又未注意直行來車之
    安全距離，適有余菁菁（過失傷害部分，另為不起訴處分）
    駕駛車牌號碼000-0000號自用小客車沿同路段外側車道直行
    駛至，為閃避左側黃釔株所駕駛車輛而往右偏駛，不慎與同
    向後方之陳思嘉所騎乘車牌號碼000-0000號普通重型機車發
    生碰撞，致陳思嘉因此受有左側第2、3、4、5、6、7根肋骨
    骨折、臉部及左胸挫傷等傷害。
二、案經陳思嘉訴由新竹市警察局第一分局報告偵辦。
　　　　證據並所犯法條
一、證據清單及待證事實：
編號 證據清單 待證事實 1 被告曾月霞於警詢及偵查中不利於己之供述。 全部之事實。   2 告訴人陳思嘉於警詢及偵查中之指訴。 全部之事實。 3 同案被告黃釔株、余菁菁於警詢及偵查中之供述 全部之事實。 4 道路交通事故現場圖、道路交通事故調查報告表㈠㈡各1份、現場照片26張及警方監視器翻拍照片13張。 全部之事實。 5 國立臺灣大學醫學院附設醫院新竹分院診斷證明書1紙。 證明告訴人陳思嘉受有上開傷害之事實。 6 交通部公路總局新竹區監理所竹苗區車輛行車事故鑑定會竹苗區0000000案鑑定意見書1份。 被告曾月霞駕駛自用小客車，未顯示方向燈光即跟隨前車跨行穿越虛線又往右偏回，未充分注意與同車道直行來車之安全距離，影響行車安全，為肇事次因之事實。 
二、核被告所為，係犯刑法第284條前段之過失傷害罪嫌。
三、依刑事訴訟法第251條第1項提起公訴。
　　此　致
臺灣新竹地方法院
中　　華　　民　　國　 110　　年　　9 　　月　　30　　日
                            檢察官  侯  少  卿
本件正本證明與原本無異。
中　　華　　民　　國　 110　　年　　10　　月　　8 　　日
                            書記官  宋  品  誼
所犯法條　　
刑法第284條
因過失傷害人者，處 1 年以下有期徒刑、拘役或 10 萬元以下
罰金；致重傷者，處 3 年以下有期徒刑、拘役或 30 萬元以下
罰金。